臺灣高雄地方法院刑事判決　　　　　　　　　　　九十三年度交簡上字第二號
　　上　訴　人
　　即　被　告　丁○○
　　選任辯護人　吳惠玲律師
右列上訴人因過失傷害案件，不服本院交通法庭於中華民國九十三年八月十九日九十
三年度交簡字第一九一三號簡易判決（聲請簡易判決處刑案號：九十三年度調偵字第
一九一三號），提起上訴，嗣因被告就被訴事實為有罪之陳述，本院並聽取當事人之
意見後，改依簡式審判程序進行，判決如左：
    主  文
上訴駁回。
丁○○緩刑貳年。
    事  實
一、丁○○於民國九十二年六七月二十九日二十一時許，騎乘腳踏車在高雄縣鳥松鄉
    東西向大埤路與南北向長庚醫院停車場入出口道路之有號誌Ｔ字型交岔路口，自
    北往南方向欲穿越大埤路時，本應注意慢車行駛至交岔路口，其行進應遵守號誌
    或交通警察之指示，於有號誌之交岔路口，遇紅燈應依車道連貫暫停，並應注意
    車前狀況，隨時採取必要之安全措施，而丁○○在當時亦無不能注意之情事，竟
  疏於注意於大埤路路口為燈光號誌為紅燈時，未暫停即逕行直行駛入前開交岔路
    口穿越大埤路，復未注意車前狀況，適有乙○○騎乘車牌號碼ＫＩＰ—二八○號
    機車後載己○○，沿大埤路自西往東行駛至前開交岔路口，見長庚醫院停車場入
    出口道路路口為路燈，即直行駛入前開交岔路口，致丁○○騎乘之腳踏車，與乙○○騎乘之機車，於前開交岔路口發生撞擊，乙○○因而受有左遠端橈骨骨折、
    兩側膝蓋擦傷，己○○受有左膝撕裂傷、臉部及四肢多處擦傷等傷害。
二、案經乙○○、己○○訴由高雄縣政府警察局仁武分局移送臺灣高雄地方法院檢察
    署聲請簡易判決處刑。
    理  由
壹、程序方面：
    按本件被告丁○○所犯係死刑、無期徒刑、最輕本刑為三年以上有期徒刑以外之
    罪，其於準備程序就前揭被訴事實為有罪之陳述，經受命法官告知簡式審判程序
    之旨，並聽取其與公訴人之意見後，本院認無不得或不宜改依簡式審判程序進行
    之處，爰依刑事訴訟法第二百七十三條之一第一項規定，裁定本件進行簡式審判
    程序，合先敘明。
貳、實體方面：
一、訊據被告對於右揭事實均坦承不諱，核與告訴人乙○○、己○○指訴情節相符，
    且與證人即在場目擊之甲○○及事故後至現場處理之高雄縣政府警察局仁武分局
    警員丙○○證述一致，復有乙○○、己○○長庚紀念醫院診斷證明書各一紙、乙○○茂隆骨科醫院診斷證明書三紙、己○○茂隆骨科醫院診斷證明書一紙，高雄
    縣政府警察局處理交通事故紀錄表、交通事故現場勘驗圖、報案紀錄、道路交通
    事故調查報告表、交通事故現場現場圖各一份及事故現場及車損照片等（見偵查
    卷第二一）在卷可稽，經核與被告自白相符，是被告自白與事實相符，堪予採信
    。按慢車行駛至交岔路口，其行進應遵守號誌或交通警察之指示，道路交通安全
    規則第一百二十五條第一款定有明文。此為一般駕駛人所週知且應注意並確實遵
    守之事項。被告係一成年之人，騎乘腳踏車理應注意上述規定並確實遵守之，且
    在本件車禍發生當時雖係夜間無照明，但路面乾燥無缺陷無障礙物，並未見有何
    妨礙被告注意之狀況，而依被告之智識、能力，亦未見其有何不能注意之情事存
    在。基此，被告騎乘腳踏車行至前開有號誌之交岔路口，遇紅燈自應依號誌暫停
    ，但其竟疏於注意，於行經設有行車管制號誌交岔路口未依號誌指示行駛，且亦
    未注意車前狀況隨時採取必要之安全措施之狀況下，始肇生本件車禍，足見被告
    之駕駛行為就本件事故之發生，顯有過失，且因其過失造成告訴人乙○○、己○○受傷之結果，二者間存有相當因果關係，足堪認定。本件罪證明確，被告過失
    傷害犯行堪予認定。
二、核被告所為，係犯刑法第二百八十四條第一項前段之過失傷害人罪。原審以被告
    所犯罪行明確，而依刑法第二百八十四條第一項規定，並審酌被告騎乘車輛，本
    應謹慎注意遵守交通規則，以維自身及其他參與道路交通者之安全，竟於騎乘腳
    踏車行經交叉路口處時，闖越紅燈過失肇事致告訴人乙○○受有左遠端橈骨骨折
    、兩側膝蓋擦傷之傷害，且犯後猶矯詞卸責，無悔改之意，又肇事後迄今尚未與
    告訴人達成和解，惟念其無前科紀錄，平日素行良好，有臺灣高等地方法院被告
    全國前案紀錄表一份在卷可參，及其因本件事故致己受有頭部外傷併左側額葉出
    血、腹部鈍傷、視神經病變之傷害等一切情狀，判處被告拘役五十日，並諭知易
    科罰金之折算標準，其認事用法，均無不合，量刑亦屬適當。上訴人以原審判決
    量刑過重由執為上訴，並無理由，應予駁回（檢察官循告訴人之請求以被告因此
    事故受有傷害，尚未與告訴人達成和解，犯後態度不佳，故原審量刑過輕等由執
  為上訴，業經檢察官依告訴人之聲請於本院審理中撤回上訴）。惟查，被告並無
    任何前科，此有臺灣高雄地方法院檢察署刑案資料查註紀錄表及臺灣高等法院被
    告全國前案紀錄表各一份附卷可稽，足見被告素行良好，且被告於本院審理中達
    成和解且賠償告訴人乙○○、己○○所受損害，告訴人於本院審理中並表示不願
    再追究等語，此有和解書、支票及本院九十三年十月十三日審理筆錄各一份在卷
    可稽（見本院卷），信被告歷此偵、審程序，應能知所警惕，而無再犯之虞，本
    院認所宣告之刑，以暫不執行為適當，爰併予宣告緩刑二年，用啟自新。
據上論斷，依刑事訴訟法第四百五十五條之一第一項、第三項、第三百六十八條、第
二百七十三條之一第一項，刑法第七十四條第一款，判決如主文。
本案經檢察官戊○○到庭執行職務。
中      華      民      國      九十三      年    十一    月    三十    日
                                        臺灣高雄地方法院交通法庭
                                          審判長法  官  陳銘珠
                                                法  官  林瑋桓
                                                法  官  洪乙心
右正本證明與原本無異。
不得上訴。
                                                書記官  黃進遠
中      華      民      國      九十三      年    十一    月    三十    日
